【裁判字號】    99,易,628
【裁判日期】    990423
【裁判案由】    竊盜
【裁判全文】
臺灣板橋地方法院刑事判決               99年度易字第628號
公  訴  人  臺灣板橋地方法院檢察署檢察官
被      告  甲○○
上列被告因竊盜等案件，經檢察官提起公訴（九十八年度偵字第
三三八三○號、九十九年度偵字第三四四號），被告就被訴事實
為有罪陳述，本院改行簡式審判程序審理，判決如下：
    主  文
甲○○犯如附表編號(一)、(三)至(五)之竊盜罪，累犯，各處如附表宣
告刑欄所示之刑；又犯如附表編號(二)攜帶兇器竊盜罪，累犯，處
有期徒刑柒月。應執行有期徒刑壹年拾月，扣案鑰匙壹支，沒收
之。
    事  實
一、甲○○前因藏匿犯人案件，經臺灣桃園地方法院以九十七年
    度桃簡字第一四七六號判處有期徒刑六月，並經減為有期徒
    刑三月確定，甫於民國九十八年七月二十三日易科罰金執行
    完畢。詎仍不知悔改，基於意圖為自己不法所有之犯意，分
    別於九十八年十月二十四日，前往桃園縣龍潭鄉○○路四五
    七號「溫馨汽車旅館」一○七號房投宿，於同日上午二時三
    分前之某時許，徒手竊取一○七號房內之32吋液晶電視一臺
    、白鐵框架一個、烤漆玻璃一組等物（附表編號(一)）；復於
    九十八年十一月五日上午五時四十二分許，在臺北縣樹林市
    ○○路五九三號前，見己○○所有之車牌號碼四一二七─HW
    號自用小客車停放於該處，旋以自備鑰匙開啟車門後，取用
    車內車主所有客觀上足以對人之生命、身體構成威脅，具有
    危險性而得作為兇器之鐵製十號蓮花扳手，拆卸竊取車內之
    SPARCO廠牌前、後座椅墊一組得手（附表編號(二)）；又於九
    十八年十一月二十三日、十二月七日間，分別於桃園縣桃園
    市、臺北縣土城市等地，持自備鑰匙一支開啟丙○○、乙○○所有之四一三八－VZ、CX－九二二二號自用小客車並發動
    車輛，得手後駕駛該車逃逸（附表編號(三)、(四)）；再於九十
    八年十二月十日，在桃園縣龜山鄉○○路○段四二二巷口前
    ，見丁○○所有之車牌號碼V九－二九○二號自用小客車停
    放於該處，旋徒手扭扯拆卸該車之車牌二面，並將之掛於前
    開竊得之車牌號碼CX－九二二二號自用小客車上（附表編號
    (五)）。嗣於九十八年十二月十日下午九時三十分許，為警在
    臺北縣三峽鎮○○路十六巷十八號旁空地查獲，並當場起獲
    遭竊之車牌號碼四一三八－VZ號自用小客車一輛、原懸掛車
    牌號碼CX－九二二二號車牌之自用小客車一輛及車牌號碼V
    九－二九○二號車牌二面，並扣得甲○○所有供犯罪所用之
    鑰匙一支，因而循線查悉上情。
二、案經己○○訴由臺北縣政府警察局板橋分局及丙○○、乙○○、丁○○訴由臺北縣政府警察局土城分局移送臺灣板橋地
    方法院檢察署檢察官偵查起訴。
    理  由
一、訊據被告甲○○對於上揭竊盜犯行均坦承不諱，並有告訴人
    即被害人戊○○、己○○、丙○○、乙○○、丁○○等人於
    警詢中之證詞可按，復有卷附如附表證據欄所示「溫馨汽車
    旅館」監視器翻拍照片三張、臺北縣板橋分局、土城分局贓
    物認領保管單、查獲現場照片六張、臺北縣政府警察局車輛
    尋獲電腦輸入單三紙、扣押物品目錄表等足考（詳附表證據
    欄所示），被告自白與事實相符，堪以採信，本件事證明確
    ，被告犯行洵堪認定，應依法論科。
二、按刑法第三百二十一條第一項第三款之攜帶兇器竊盜罪，係
    以行為人攜帶兇器竊盜為其加重條件，此所謂兇器，其種類
    並無限制，凡客觀上足對人之生命、身體、安全構成威脅，
    具有危險性之兇器均屬之，且祇須行竊時攜帶此種具有危險
    性之兇器為已足，並不以攜帶之初有行兇之意圖為必要，有
    最高法院七十九年台上字第五二五三號判例可資參照。查被
    告甲○○於附表編號(二)所示之竊盜犯行，係以取用現場車主
    所有之蓮花扳手為工具，拆卸竊取車內椅墊一組，該器具雖
    未扣案，但被告自承該器物為鐵製的十號扳手，且可持上開
    扳手拆卸椅墊，顯見該扳手為金屬材質，質地堅硬，並有尖
    銳部位，若持以行兇，客觀上足以傷害人之生命、身體安全
    而具有危險性，足徵該蓮花扳手在客觀上足以對於人之生命
    、身體安全構成威脅，應屬兇器無訛，是核被告以扳手竊盜
    ，所為係犯刑法第三百二十一條第一項第三款之加重竊盜罪
    。起訴書認被告所為係犯刑法第三百二十條第一項之竊盜罪
    ，未予詳查被告於竊盜時尚以蓮花扳手而為，應有誤會，惟
    起訴書所載之基本事實同一，適用法條應予變更；核被告犯
    附表編號第(一)、(三)、(四)、(五)號所示之竊盜犯行，所為均係犯
    刑法第三百二十條第一項之竊盜罪。被告犯如附表所示之竊
    盜、加重竊盜等罪名，犯罪時間、地點及被害人均不相同，
    犯意各別，行為互殊，應予分論併罰。被告有如事實欄所載
    之有期徒刑執行完畢紀錄，有臺灣高等法院被告前案紀錄表
    在卷可按，其於有期徒刑之執行完畢後五年內，故意再犯上
    開有期徒刑以上之罪，均為累犯，應依刑法第四十七條第一
    項規定加重其刑。爰審酌被告有多項竊盜、毒品前科，有上
    開前案紀錄表可稽，被告素行不良，又一再犯竊盜罪，竊取
    他人旅館內之財物與自用小客車、車牌，顯見其欠缺尊重他
    人財產之觀念，且自制力薄弱，及其各次所竊財物之價值，
    對於各被害人所生之損害兼衡被告係國中肆業之智識程度，
    及其犯後於本院審理中坦承犯行之態度等一切情狀，分別量
    處如主文所示之刑，並定其應執行之刑，以資懲儆。末查，
    扣案之鑰匙一支，係供被告犯罪所用之物，為被告所有，業
    具被告供明在卷，爰依刑法第三十八條第一項第二款之規定
    沒收之。另未扣案之蓮花扳手一支，雖係被告犯罪所用之物
    ，惟非屬被告所有，爰不予宣告沒收，併此敘明。
據上論斷，應依刑事訴訟法第二百七十三條之一第一項、第二百
九十九條第一項前段、第三百條，刑法第三百二十一條第一項第
三款、第三百二十條第一項、第四十七第一項、第五十一條第五
款、第三十八條第一項第二款，刑法施行法第一條之一，判決如
主文。
本案經檢察官黃怡華到庭執行職務。
中    華    民    國    99    年    4     月    23    日
                  臺灣板橋地方法院刑事第十六庭
                                法  官  王綽光
以上正本證明與原本無異
如不服本判決應於收受判決後10日內向本院提出上訴書狀，並
應敘述具體理由。其未敘述上訴理由者，應於上訴期間屆滿後
20日內向本院補提理由書（均須按他造當事人之人數附繕本）
「切勿逕送上級法院」。
                                書記官  許清秋
中    華    民    國    99    年    4     月    27    日
附錄論罪科刑法條：
刑法第  320 條  （普通竊盜罪、竊佔罪）
意圖為自己或第三人不法之所有，而竊取他人之動產者，為竊盜
罪，處五年以下有期徒刑、拘役或五百元以下罰金。意圖為自己
或第三人不法之利益，而竊佔他人之不動產者，依前項之規定處
斷。
前二項之未遂犯罰之。
第  321 條  （加重竊盜罪）
犯竊盜罪而有左列情形之一者，處六月以上、五年以下有期徒刑
：
一、於夜間侵入住宅或有人居住之建築物、船艦或隱匿其內而犯
    之者。
二、毀越門扇、牆垣或其他安全設備而犯之者。
三、攜帶兇器而犯之者。
四、結夥三人以上而犯之者。
五、乘火災、水災或其他災害之際而犯之者。
六、在車站或埠頭而犯之者。
前項之未遂犯罰之。
附表：
┌────┬────────┬────────────────────┐
│犯罪事實│   宣  告   刑  │       證        據                     │
│編號    │                │                                        │
├────┼────────┼────────────────────┤
│ (一)     │竊盜，累犯，處有│一、被告偵查中之供述【99.2.9偵訊，99偵  │
│        │期徒刑伍月。    │    344 號卷p.55~57 】                  │
│        │                │二、證人戊○○警詢中之證述【98.11.7 警詢│
│        │                │    ，98偵33830 號卷p.6~8 】            │
│        │                │三、旅館監視器翻拍照片3 張【98偵33830 號│
│        │                │    卷p15 】                            │
├────┼────────┼────────────────────┤
│ (二)     │攜帶兇竊盜，累犯│一、被告偵查中之供述【99.2.26 偵訊，99  │
│        │，處有期徒刑柒月│    偵344 號卷p.60~61 】                │
│        │。              │二、被害人己○○警詢中之證述【98.11.7 警│
│        │                │    詢，98偵33830 號卷p.4~5 】          │
│        │                │三、臺北縣板橋分局大觀派出所贓物認領保管│
│        │                │    單【98偵33830 號卷p.11】            │
├────┼────────┼────────────────────┤
│ (三)     │竊盜，累犯，處有│一、被告警詢、偵查中之供述【98.12.11警詢│
│        │期徒刑伍月，扣案│    ，99偵344 號卷p.7 反】、【98.12.    │
│        │鑰匙壹支，沒收之│    11偵訊，99偵344 號卷p.46~47 、99.   │
│        │。              │    2.9偵訊，99偵344號卷p.55~57】       │
│        │                │二、被害人丙○○警詢中之證述【98.12.11  │
│        │                │    警詢，99偵344 號卷p.21~23 】        │
│        │                │三、臺北縣土城分局贓物認領保管單【99偵  │
│        │                │    344 號卷p.24】                      │
│        │                │四、查獲現場照片6 張【99偵344 號卷      │
│        │                │    p.40~42】                           │
├────┼────────┼────────────────────┤
│ (四)     │竊盜，累犯，處有│一、被告警詢、偵查中之供述【98.12.11警詢│
│        │期徒刑伍月，扣案│    ，99偵344 號卷p.7 】、【98.12.11 偵 │
│        │鑰匙壹支，沒收之│    訊，99偵344 號卷p.46~47 、99.2.9 偵 │
│        │。              │    訊，99偵344 號卷p.55~57 、99.2.     │
│        │                │    26偵訊，99偵344號卷p.60~61 】       │
│        │                │二、被害人乙○○警詢中之證述【98.12.10  │
│        │                │    警詢，99偵344 號卷p.26~28 】        │
│        │                │三、臺北縣土城分局贓物認領保管單【99偵  │
│        │                │    344 號卷p.29】                      │
│        │                │四、查獲現場照片6 張【99偵344 號卷      │
│        │                │    p.40~42】                           │
├────┼────────┼────────────────────┤
│ (五)     │竊盜，累犯，處有│一、被告警詢、偵查中之供述【98.12.11警詢│
│        │期徒刑伍月。    │    ，99偵344 號卷p.7 】、【98.12.11 偵 │
│        │                │    訊，99偵344 號卷p.46~47 、99.2.9 偵 │
│        │                │    訊，99偵344 號卷p.55~57 、99.2.     │
│        │                │    26偵訊，99偵344號卷p.60~61 】       │
│        │                │二、被害人丁○○警詢中之證述【98.12.10  │
│        │                │    警詢，99偵344 號卷p.31~32 】        │
│        │                │三、臺北縣土城分局贓物認領保管單【99偵  │
│        │                │    344 號卷p.33】                      │
│        │                │四、查獲現場照片6 張【99偵344 號卷      │
│        │                │    p.40~42】                           │
└────┴────────┴────────────────────┘

司法院資訊處製作；財團法人民間司法改革基金會備份。
